【裁判字號】    98,易,3090
【裁判日期】    981019
【裁判案由】    竊盜
【裁判全文】
臺灣臺中地方法院刑事判決              98年度易字第3090號
公  訴  人  臺灣臺中地方法院檢察署檢察官
被      告  丙○○
                    （現於國防部臺南監獄執行中）
上列被告因竊盜案件，經檢察官提起公訴（98年度偵字第17208
號），被告於準備程序中就被訴事實為有罪之陳述，經告以簡式
審判之旨，並聽取意見後，本院合議庭裁定由受命法官獨任進行
簡式審判程序，判決如下：
    主    文
丙○○結夥三人以上、攜帶兇器竊盜，處有期徒刑柒月；又結夥
三人以上、攜帶兇器竊盜，處有期徒刑捌月。應執行有期徒刑壹
年壹月。
    犯罪事實
一、丙○○為現役軍人（民國98年2月18日入伍），入伍前因缺
    錢花用，竟與陳景茗、陳睿誠、周建任（陳景茗、陳睿誠、
    周建任此部分所涉加重竊盜、加重強盜等案件部分，業由臺
    灣彰化地方法院以98年度訴字第1308、1402號判決在案），
    共同謀劃前往位在彰化縣員林鎮○○路○段139號之「瓊云檳
    榔攤」強盜財物（丙○○此部分所涉加重強盜部分，經國防
    部中部地方軍事法院以98年度訴字第40號判處有期徒刑7年
    ），為掩飾強盜時做案車輛之車牌號碼以躲避追緝，丙○○
    、陳景茗、陳睿誠、周建任4人共同基於意圖為自己不法所
    有之犯意聯絡，於98年2月6日上午7時許，由陳景茗提供車
    號9570-MA號自用小客車，並由周建任駕駛該自用小客車搭
    載丙○○、陳睿誠結夥3人，前往雲林縣虎尾鎮○○路底之
    某產業道路後，由周建任在車上把風，丙○○及陳睿誠則分
    持客觀上對人之生命、身體、安全具危險性之扳手各1支，
    下車竊取停放在路旁為乙○○所有之車號9411-UL號及甲○
    ○所有之車號0457-LH號自用小客車車牌各2面得手，並於98
    年2月7日上午5時許，先將陳景茗駕駛之車號9570-MA號自用
    小客車車牌換掛上竊得之車號9411-UL號車牌，再由4人共乘
    該車前往上開檳榔攤強盜財物得逞。
二、丙○○、陳景茗、陳睿誠、周建任（丙○○此部分所涉加重
    強盜部分，並經國防部中部地方軍事法院以98年度訴字第40
    號判處有期徒刑7年；陳景茗、陳睿誠此部分涉加重竊盜及
    加重強盜部分，業經臺灣嘉義地方法院分別判刑在案；周建
    任涉加重竊盜及加重強盜部分，由臺灣嘉義地方法院檢察署
    檢察官偵查中）竟食髓知味，復再商議共同前往位在嘉義縣
    大林鎮橋子頭1之15號之「丁○○○○」強盜財物，同為掩
    飾真正身分以躲避查緝，4人另行基於共同意圖為自己不法
    所有之犯意聯絡，於98年2月8日上午8時許，由陳景茗駕駛
    租得之車號II-2697號自用小客車，搭載丙○○、陳睿誠及
    周建任結夥3人以上，前往雲林縣虎尾鎮○○路邊，由陳景
    茗在車上把風，周建任在車外把風，丙○○及陳睿誠則分持
    上開客觀上對人之生命、身體、安全具危險性之扳手各1支
    ，竊得朱恩中所有之車號CR-3039號自用小客車車牌2面，並
    於98年2月9日凌晨1時許，將上開車輛換掛竊得之車號CR-30
    39號車牌後，再由4人共乘該車前往上開加油站強盜財物得
    逞。犯案後並將渠等竊得之車牌共6面及供其等竊盜用之扳
    手2支棄置於不詳地點。嗣經「瓊云檳榔攤」及「丁○○○
    ○」之員工報警處理，始循線查得上情。
二、案經彰化縣警察局員林分局報告國防部中部地方軍事法院檢
    察署移送臺灣雲林地方法院檢察署呈請臺灣高等法院檢察署
    檢察長核轉臺灣臺中地方法院檢察署檢察官偵查起訴。
    理    由
一、上揭犯罪事實，業據被告丙○○於警、偵訊及本院審理時均
    供承不諱，並有證人藍雅惠、戊○○、鍾世英、陳睿誠、陳
    景茗於警詢及證人邱垠翰、藍雅惠、顏榮星、戊○○、陳睿
    誠、陳景茗於偵查中之證述明確，並有瓊云檳榔攤日報表、
    租車契約書、監視器翻拍照片、失車-唯讀案件基本資料、
    內政部警政署刑事警察局98年3月12日刑紋字第0980027017
    號鑑驗書、丁○○○○陳設圖、日報表在卷足證，核被告之
    自白與事實相符，足認為真實。本案事實明確，被告丙○○
    前揭犯行，均洵堪認定，應依法論科。
二、按刑法第321條第1項第3款之攜帶兇器竊盜罪，係以行為人
    攜帶兇器竊盜為其加重條件，此所謂兇器，其種類並無限制
    ，凡客觀上足對人之生命、身體、安全構成威脅，具有危險
    性之兇器均屬之，且祇須行竊時攜帶此種具有危險性之兇器
    為已足，並不以攜帶之初有行兇之意圖為必要，此有最高法
    院79年臺上字第5253號判例意旨可資參照。被告丙○○與共
    犯陳睿誠行竊時所持之扳手各1支，其長度約15公分，屬金
    屬堅硬材質，為被告供承在卷，客觀上係足以殺傷人生命、
    身體之器械，顯為具有危險性之兇器。核被告丙○○前揭2
    次所為，均係犯刑法第321條第1項第3款、第4款之結夥3人
    以上、攜帶兇器竊盜罪。又按刑罰法令規定為結夥者，為必
    要之共同正犯，此為當然之解釋，判決書結論固應引用刑法
    第28條，但主文毌庸諭知共同字樣（最高法院69年度臺上字
    第29 48號判決要旨參照）。被告丙○○與共犯陳景茗、陳
    睿誠、周建任就前揭犯行，均有犯意聯絡及行為分擔，均構
    成共同正犯。被告丙○○所犯上開2次加重竊盜罪，犯意各
    別，應分論併罰。爰審酌被告丙○○為強盜他人財物，竟持
    兇器，結夥竊取被害人之車牌，意圖規避警方查緝，損及被
    害人權益及危害社會治安非微，惟念及其犯後坦承一切犯行
    之犯後態度及其犯罪之動機、手段及目的等一切情狀，分別
    量處如主文所示之刑，並定其應執行之刑。又被告丙○○及
    共犯陳睿誠分持之犯上開2次加重竊盜罪之扳手2支，業經丟
    棄，為被告丙○○供稱在卷，亦無積極證據足認係違禁物，
    爰不另為沒收之宣告，附此說明。
據上論斷，應依刑事訴訟法第273條之1第1項、第299條第1項前
段，刑法第28條、第321條第1項第3款、第4款、第51條第5款，
判決如主文。
中    華    民    國    98    年    10    月    19    日
                  刑事第三庭    法  官  李慧瑜
以上正本證明與原本無異。
如不服本判決應於收受判決後10日內向本院提出上訴書狀，並應
敘述具體理由；其未敘述上訴理由者，應於上訴期間屆滿後20日
內向本院補提理由書（均須按他造當事人之人數附繕本）「切勿
逕送上級法院」。
                                書記官  陳青瑜
中    華    民    國    98    年    10    月    19    日
附錄論罪科刑法條
中華民國刑法第321條
（加重竊盜罪）
犯竊盜罪而有左列情形之一者，處6月以上、5年以下有期徒刑：
一、於夜間侵入住宅或有人居住之建築物、船艦或隱匿其內而犯
    之者。
二、毀越門扇、牆垣或其他安全設備而犯之者。
三、攜帶兇器而犯之者。
四、結夥三人以上而犯之者。
五、乘火災、水災或其他災害之際而犯之者。
六、在車站或埠頭而犯之者。
前項之未遂犯罰之。


司法院資訊處製作；財團法人民間司法改革基金會備份。
